臺灣新竹地方法院刑事判決
公　訴　人　臺灣新竹地方法院檢察署檢察官
被　　　告　辛○○
上列被告因竊盜案件，經檢察官提起公訴（94年度偵字第4807號
），經本院合議庭裁定改行簡式審判程序，判決如下：
    主  文
辛○○連續攜帶兇器竊盜，處有期徒刑拾月，扣案之鑰匙柒把均
沒收。
    事  實
一、辛○○意圖為自己不法之所有，並基於概括之犯意，自民國
    94年7月27日起至同年8月12日止，在新竹縣市及桃園縣等地
    先後8次或持其所有客觀上足供凶器使用之一字扳手插入汽
    車車門鑰匙孔撬開車門或徒手趁汽車車門未上鎖或門鎖損害
    之際進入車內，再以自備鑰匙插入汽車電門，竊取壬○○、
    吳天賜、乙○○、庚○○、李世傑、己○○、丙○○及甲○○所有自用小客車共計8輛，得手後供己代步使用，嗣經警
    查獲並扣得其所有供竊盜使用之鑰匙7把（竊盜時間、地點
    、被害人及失竊車輛及財物、查獲經過均詳如附表所載）。
二、案經壬○○、丁○○、庚○○、戊○○、己○○、丙○○及
    甲○○訴由新竹縣警察局移請臺灣新竹地方法院檢察署檢察
    官偵查起訴。
    理  由
一、本件被告辛○○所犯加重竊盜罪，並非死刑、無期徒刑、最
    輕本刑為3年以上有期徒刑之罪，或高等法院管轄第一審之
    案件，被告於本院準備程序進行中，就被訴事實為有罪之陳
    述，經本院合議庭認合於刑事訴訟法第273條之1之規定，裁
    定進行簡式審判程序，合先敘明。
二、上揭事實，業據被告辛○○坦承不諱，所供核與告訴人壬○○、丁○○、庚○○、戊○○、己○○、丙○○及甲○○之
    指述及證人孔憲盛證稱情節相符，並有贓物認領保管單7紙
    、車輛竊盜、車牌失竊資料個別查詢報表─查詢車輛認可資
    料6紙、車籍作業系統─查詢認可資料2紙、起獲被竊汽車照
    片16幀、扣案鑰匙照片1幀附於偵查卷內及作案用鑰匙7支扣
    案可佐。另被害人乙○○因無法通知到案並領回車號：H5—
    4700號自用小客車，惟依卷附車籍作業系統─查詢認可資料
    所示，該車確為乙○○所有，且該車目前由新竹縣警察局保
    管中，有該局94年9月29日竹縣警刑偵三字第0940024693號
    函在卷可按，足認被告自白與事實相符，事證明確，被告犯
    行至堪認定。
三、查被告於犯罪事實欄附表所示之編號一、二、五、六、七、
    八之犯罪事實中所攜帶未扣案之一字型扳手為竊盜犯行，經
    被告供稱：該一字型扳手係長約15公分，鐵製材質，使用於
    汽車修理，且被告係以該扳手插入汽車車門鑰匙孔，撬開車
    門之方法以觀，則該一字扳手之質地必相當堅硬，依一般社
    會觀念，認為足以殺傷人之生命身體之危險物，自屬加重竊
    盜罪之兇器無訛。被告上揭6次攜帶兇器竊盜，係犯刑法第3
    21條第1項第3款之攜帶兇器竊盜罪。而被告另2次徒手趁汽
    車車門未上鎖或門鎖損害之際進入車內為竊盜犯行（犯罪事
    實欄附表所示之犯罪事實三、四），係犯刑法第320條第1項
    之普通竊盜罪。被告先後8次竊盜犯行，時間緊接，所犯罪
    名基本構成要件相同，顯係基於概括犯意而為，應依連續犯
    規定論以一攜帶兇器竊盜罪，並加重其刑。爰審酌被告正值
    青壯之年，竟不思以己力賺取財物，且為代步之用而連續竊
    取汽車，多次為本案財產犯罪，對他人財產安全危害甚鉅，
    惟事後尚能坦承犯行，而所竊取之8部車輛皆已起獲，且7部
    已發還被害人犯罪所生之損害已降低等一切情狀，本院認公
    訴人於起訴書中建請本院從重量處有期徒刑3年6月，並不相
    當，是本院量處如主文所示之主刑。扣案鑰匙7支（見保管
    字號：94年度保管字第01507號扣押物品清單）為被告所有
    供犯罪所用之物，業據被告供明，依法併予宣告沒收。另行
    扣案鑰匙2支（見保管字號：94年度保管字第01549號扣押物
    品清單），經被告供明非供犯罪之用，依法不得宣告沒收。
    至被告於犯罪事實欄附表所示之編號一、二、五、六、七、
    八犯罪事實所攜帶之其所有一字型扳手並未扣案，且經被告
    供明已丟棄於某處水溝，顯已滅失，爰不另為沒收之諭知。
四、另公訴人於起訴書中建請本院依竊盜犯贓物犯保安處分條例
    ，於刑之執行前，令被告入勞動處所強制工作。是按竊盜犯
    贓物犯保安處分條例第3條規定，十八歲以上之竊盜犯、贓
    物犯，有下列情形之一者，得於刑之執行前，令入勞動場所
    強制工作：一有犯罪之習慣者。二以犯竊盜罪或贓物罪為常
    業者。惟查被告前除因竊盜罪，經臺灣新竹地方法院檢察署
    檢察官提起公訴（94年偵字1252號）外，並無其他犯竊盜罪
    或贓物罪之犯罪前科等情，有臺灣高等法院被告前案紀錄表
    在卷可按，是無法僅依此認定被告有犯罪之習慣。而被告於
    本案亦無以犯竊盜罪或贓物罪為常業者之情形，自不得宣告
    強制工作，公訴人上開強制工作之保安處分建議，於法未合
    ，並此敘明。
五、據上論斷，應依刑事訴訟法第273條之1、第299條第1項前段
    ，刑法第56條、第321條第1項第3款、第38條第1項第2款，
    判決如主文。
本案經檢察官邱巧寧到庭執行職務。
中　　華　　民　　國　　94　　年　　10　　月　　14　　日
                  刑事第二庭    法　官　方鴻愷
以上正本證明與原本無異。
如不服本判決，應於送達後10日內向本院提出上訴狀（應附繕本
），上訴於臺灣高等法院。
中　　華　　民　　國　　94　　年　　10　　月　　14　　日
                                書記官  吳美雲
附表
┌─┬───────────┬────┬────┬──────┬────┐
│編│竊                  車│被害人及│        │            │        │
│  ├──────┬────┤失竊車輛│竊車方法│查 獲 經 過 │所犯法條│
│號│時        間│地    點│、財物  │        │            │        │
├─┼──────┼────┼────┼────┼──────┼────┤
│一│94年7月27日6│新竹縣竹│壬○○所│以自備一│被告因該車汽│刑法第32│
│  │時許        │北市中山│有之車牌│字扳手插│油耗盡，遂棄│1條第1項│
│  │            │路154號 │號碼：JS│入車門鎖│置於桃園縣觀│第3款   │
│  │            │前      │—8763號│，撬開車│音鄉○○路1 │        │
│  │            │        │自用小客│門後，再│段691號前。 │        │
│  │            │        │車。    │以自備鑰│嗣被告於94年│        │
│  │            │        │        │匙插入電│8月12日17時 │        │
│  │            │        │        │門發動該│40分帶同警方│        │
│  │            │        │        │車竊取得│在上址起獲。│        │
│  │            │        │        │手。    │            │        │
├─┼──────┼────┼────┼────┼──────┼────┤
│二│94年7月28日 │新竹市北│吳天賜所│以上揭自│被告得手後將│刑法第32│
│  │20時許      │大路166 │有而由吳│備之一字│拾得之車牌號│1條第1項│
│  │            │巷內    │榮杰使用│扳手插入│碼JG—9319車│第3款   │
│  │            │        │之車牌號│車門鎖，│牌改懸掛於XO│        │
│  │            │        │碼：XO—│撬開車門│—3201號自小│        │
│  │            │        │3201號自│後，再以│客車上，後因│        │
│  │            │        │用小客車│自備鑰匙│該車故障而棄│        │
│  │            │        │及車內之│插入電門│置於新竹縣新│        │
│  │            │        │筆記型電│發動該車│豐鄉員山村孝│        │
│  │            │        │腦1部。 │竊取得手│六街6號前。 │        │
│  │            │        │        │。      │嗣被告於94年│        │
│  │            │        │        │        │8月12日14時 │        │
│  │            │        │        │        │40分帶同警方│        │
│  │            │        │        │        │在上址起獲。│        │
├─┼──────┼────┼────┼────┼──────┼────┤
│三│94年8月4日20│新竹縣新│乙○○所│趁該車門│被告駕駛該車│刑法第32│
│  │時許        │豐鄉建興│有之車牌│未鎖，以│行經桃園縣楊│0條第1項│
│  │            │路1段東 │號碼：H5│自備之鑰│梅鎮時損壞，│        │
│  │            │方快車網│—4700號│匙插入已│遂將車棄置於│        │
│  │            │咖店旁停│自用小客│損害之電│桃園縣楊梅鎮│        │
│  │            │車場    │車。    │門發動該│中山北路麥當│        │
│  │            │        │        │車竊取得│勞速食店前。│        │
│  │            │        │        │手。    │嗣被告於94年│        │
│  │            │        │        │        │8月12日16時 │        │
│  │            │        │        │        │30分許帶同警│        │
│  │            │        │        │        │方在上址起獲│        │
│  │            │        │        │        │。          │        │
├─┼──────┼────┼────┼────┼──────┼────┤
│四│94年8月5日18│桃園縣楊│庚○○所│趁該車門│被告因該車汽│刑法第32│
│  │時許        │梅鎮新成│有之車牌│損壞之際│油耗盡，遂將│0條第1項│
│  │            │路28號前│號碼：LO│，以自備│車棄置於新竹│        │
│  │            │        │—2698號│之鑰匙插│縣新豐鄉員山│        │
│  │            │        │自用小客│入電門發│村孝六街6號 │        │
│  │            │        │車。    │動該車竊│前。於94年8 │        │
│  │            │        │        │取得手。│月9日16時許 │        │
│  │            │        │        │        │，為警於上址│        │
│  │            │        │        │        │尋獲。      │        │
├─┼──────┼────┼────┼────┼──────┼────┤
│五│94年8月8日16│桃園縣平│李世傑所│以上揭自│被告因該車汽│刑法第32│
│  │時許        │鎮市復旦│有而由李│備之一字│油耗盡，遂將│1條第1項│
│  │            │路2段復 │吉夫使用│扳手插入│車棄置於新竹│第3款   │
│  │            │旦中學旁│之車牌號│車門鎖，│縣新豐鄉中崙│        │
│  │            │        │碼：8850│撬開車門│村大喜宴社區│        │
│  │            │        │—FR號自│後，再以│旁停車場。嗣│        │
│  │            │        │用小客車│自備鑰匙│被告於94年8 │        │
│  │            │        │。      │插入電門│月12日15時30│        │
│  │            │        │        │發動該車│分帶同警方在│        │
│  │            │        │        │竊取得手│上址起獲。  │        │
│  │            │        │        │。      │            │        │
├─┼──────┼────┼────┼────┼──────┼────┤
│六│94年8月8日20│新竹縣新│己○○所│以上揭自│被告因該車故│刑法第32│
│  │時許        │豐鄉中崙│有之車牌│備之一字│障，而將該車│1條第1項│
│  │            │村大喜宴│號碼：KJ│扳手插入│棄置於新竹市│第3款   │
│  │            │社區產業│—6709號│車門鎖，│竹光路磐石中│        │
│  │            │道路    │自用小客│撬開車門│學旁。嗣被告│        │
│  │            │        │車。    │後，再以│於94年8月12 │        │
│  │            │        │        │自備鑰匙│日13時50分帶│        │
│  │            │        │        │插入電門│同警方在上址│        │
│  │            │        │        │發動該車│起獲。      │        │
│  │            │        │        │竊取得手│            │        │
│  │            │        │        │。      │            │        │
├─┼──────┼────┼────┼────┼──────┼────┤
│七│94年8月12日 │新竹市八│丙○○所│以上揭自│被告因該車汽│刑法第32│
│  │3時許       │德路大潤│有之車牌│備之一字│油耗盡，遂將│1條第1項│
│  │            │發賣場旁│號碼：FZ│扳手插入│車棄置於桃園│第3款   │
│  │            │        │—3577號│車門鎖，│縣中壢市環西│        │
│  │            │        │自用小客│撬開車門│路2段大發檳 │        │
│  │            │        │車。    │後，再以│榔攤前。嗣被│        │
│  │            │        │        │自備鑰匙│告於94年8月 │        │
│  │            │        │        │插入電門│12日17時10分│        │
│  │            │        │        │發動該車│許帶同警方在│        │
│  │            │        │        │竊取得手│上址起獲。  │        │
│  │            │        │        │。      │            │        │
├─┼──────┼────┼────┼────┼──────┼────┤
│八│94年8月12日 │桃園縣中│甲○○所│以上揭自│於92年8月12 │刑法第32│
│  │11時30分許  │壢市環西│有之車牌│備之一字│日12時20分許│1條第1項│
│  │            │路2段300│號碼：TO│扳手插入│在新竹縣新豐│第3款   │
│  │            │巷口    │—8545號│車門鎖，│鄉○○路○段 │        │
│  │            │        │自用小客│撬開車門│768巷6號前，│        │
│  │            │        │車。    │後，再以│正欲駕駛該車│        │
│  │            │        │        │自備鑰匙│時，為警查獲│        │
│  │            │        │        │插入電門│，並扣得作案│        │
│  │            │        │        │發動該車│用之鑰匙7支 │        │
│  │            │        │        │竊取得手│。          │        │
│  │            │        │        │。      │            │        │
└─┴──────┴────┴────┴────┴──────┴────┘
附錄本案論罪科刑法條全文；
刑法第三百二十一條第一項第三款
犯竊盜罪而有左列情形之一者，處六月以上五年以下有期徒刑：
三、攜帶兇器而犯之者。
